# 期末负债是否可以终止确认？

提问人：zryhzwg 时间：2019-01-20 19:22:59
A 公司是 H 股上市公司子公司， 2018 年 1 月 1 日起执行新金融工具准则。 2017 年购买一批新能源汽车电池 10 亿元（部分已使用），使用过程中出现质量问题。 2018 年 10 月，双方董事长、总经理及相关品质、销售、财务等部门开会沟通一致认可产品质量存在问题，并同意解除原购买合同并全部退货（包括已使用的部分），但未签订退货协议。截至 2018 年 12 月31 日，该批存在质量问题的电池尚未实际移交。
根据《企业会计准则第 22 号——金融工具确认和计量》第十二条的规定金融负债（或其一部分）的现时义务已经解除的，企业应当终止确认该金融负债（或该部分金融负债）。
需要咨询的问题：该部分金融负债解除现时义务的时点是双方管理层达成一致意见，即 2018 年 10 月。还是签订解除原购买合同或退货协议并实际交付时。相应的金融负债终止时点是什么时候。

回答人：chenyiwei
该部分金融负债解除现时义务的时点，是在本方的合同义务已经履行完毕时，而不是签约时，至少需完成该批电池的退货交付，才能终止确认应付账款。